臺灣臺北地方法院民事裁定
111年度簡抗字第3號
抗  告  人  陳賢容  


相  對  人  謝鈺鳳  


上列抗告人因與相對人間債務不履行損害賠償事件，對於本院臺
北簡易庭於民國110年11月23日所為110年度北簡字第11188號裁
定提起抗告，本院裁定如下：
    主  文
原裁定廢棄。
    理  由
一、按上訴不合程式而可以補正者，原第一審法院應定期間命其
    補正，其未遵期補正者，原第一審法院始得以上訴不合程式
    而裁定駁回之，此觀民事訴訟法第442條第2項規定自明；上
    開規定依同法第436條之1第3項，於簡易程序之上訴程序準
    用之。次按上訴人提起上訴，未繳納裁判費，若其有律師為
    訴訟代理人，毋庸命其補正，得以裁定駁回之，固為民事訴
    訟法施行法第9條所明定。所謂「上訴人有律師為訴訟代理
    人」，係指上訴人已委任律師為上訴審訴訟代理人者而言，
    如律師為當事人提起上訴，係本於當事人於原審所授與之特
    別代理權，依民事訴訟法第70條第1項規定為當事人之利益
    提起上訴，並未於上訴審再受委任，則其代理權於提起上訴
    後，因代理事件終了而消滅，即無上開規定之適用（最高法
    院106年度台簡抗字第193號裁定意旨參照）。　　
二、抗告意旨略以：伊對於鈞院110年度北簡字第11188號判決不
    服，聲明上訴，固未繳納上訴裁判費，然該項瑕疵係屬可以
    補正，且伊未委任律師為上訴審訴訟代理人，無民事訴訟法
    施行法第9條規定之適用。原審未依民事訴訟法第436條之1
    第3項準用第442條第2項規定，先命補正，即以伊未繳納上
    訴裁判費為由駁回伊之上訴，自有未合。爰提起抗告，聲明
    求為廢棄原裁定。
三、查抗告人前對本院110年度北簡字第11188號判決不服，提起上訴，雖以余宗鳴律師為送達代收人，然並未委任律師為上訴審之訴訟代理人，此有民事上訴狀可稽（原審卷第137至145頁）。上訴人未依民事訴訟法第77條之16第1項規定繳納第二審裁判費，該上訴程式之欠缺並非不可補正，依民事訴訟法第436條之1第3項準用第442條第2項規定，原審應定期間命其補正，不得未命補正，即逕予駁回其上訴。至抗告人固於原審委任余宗鳴律師為第一審訴訟代理人（原審卷第15頁），然抗告人係本人提起上訴，並非由余宗鳴律師為抗告人提起上訴，且如上述，本件縱由該律師本於特別代理權為抗告人提起上訴，依上說明，該代理權於提起上訴後，即因代理事件終了而消滅，不能認抗告人已委任律師為上訴審之訴訟代理人，即與民事訴訟法施行法第9條所載，上訴人有律師為訴訟代理人之規定不合。原審未先命抗告人補繳上訴裁判費，即以上訴不合法，得不命補正為由，裁定駁回其上訴，容有未洽。抗告意旨指摘原裁定不當，求予廢棄，為有理由。 
四、據上論結，本件抗告為有理由，爰裁定如主文。
中　　華　　民　　國　　111 　年　　1 　　月　　20　　日
            民事第八庭  審判長法  官  鄭佾瑩

                              法  官  宣玉華

                              法  官  鄧晴馨
以上正本係照原本作成。
本裁定不得抗告。
中　　華　　民　　國　　111 　年　　1 　　月　　20　　日
                              書記官  林鈞婷